# 请教陈老师：所得税亏损但确认了递延所得税负债，会计利润与所得税费用调整填列

提问人：alexwaung 时间：2022-08-19 00:05:26
陈老师您好：有一个问题想向您请教，公司为一家房地产出租经营的企业，投资性房地产按照公允价值计量且其变动计入当期损益，公司税前利润为+100万元，其中 175 万元的收益来自于投资性房地产公允价值变动，经纳税调整后所得税汇算清缴亏损-75万元，公司未就-75万元可抵扣亏损确认递延所得税资产，但就公允价值变动的 175 万确认了递延所得税负债，假设不考虑税法层面投资性房地产按照房屋建筑物计提的折旧。
利润总额 100 所得税费用43.75（=175*25%）净利润56.25利润总额 100 按照25%计算的所得税费用 25 差额（？）18.75所得税费用43.75想请教一下这中间的差额该如何填列？由于存在-75可抵扣亏损，未确认递延所得税的暂时性差异又该如何体现？另外当地税局如果允许投资性房地产税法按房屋建筑物进行折旧，那这块折旧的暂时性差异会更大，填列上表如果包括折旧影响是否需要单独拆分？
非常感谢陈老师的回复！感谢感谢！@chenyiwei

回答人：chenyiwei
“公司未就-75万元可抵扣亏损确认递延所得税资产，但就公允价值变动的 175 万确认了递延所得税负债”的做法是否合理？如果预期在日后投资性房地产处置时也不会有足够多的应纳税所得额产生，则表明已确认的递延所得税负债转回时不会形成事实上的纳税义务，即可抵扣亏损还是获得了利用，故此时应就该-75的可抵扣亏损确认递延所得税资产，相应减少所得税费用。这样，调节表中的这个18.75的差异也就不存在了。
当地税局如果允许投资性房地产税法按房屋建筑物进行折旧，那这块折旧的暂时性差异会更大，此时应单独确认与税前扣除折旧相关的递延所得税负债（投资性房地产公允价值大于计税基础导致的应纳税暂时性差异），相应更进一步确认与可抵扣亏损相关的递延所得税资产。